【裁判字號】    90,訴,554
【裁判日期】    900807
【裁判案由】    給付借款
【裁判全文】
臺灣嘉義地方法院民事判決  九十年度訴字第五五四號
    原      告  台南區中小企業銀行股份有限公司梅山分公司
    法定代理人  己○○
    訴訟代理人  戊○○
                              .
    被      告  丙○○○
                乙○○
                庚○○
                原名劉李瓊霜.
                丁○○
右當事人間請求給付借款事件，本院判決如左：
    主    文
被告丙○○○、乙○○、丁○○應連帶給付原告新台幣伍拾柒萬壹仟柒佰貳拾捌元，
及自民國九十年六月十六日起至清償日止，按年息百分之十‧六三計算之利息，並自
民國九十年七月十七日起至清償日止，其逾期在六個月以內者，按上開利率百分之十
，超過六個月者，按上開利率百分之二十計付違約金。
原告其餘之訴駁回。
訴訟費用由被告丙○○○、乙○○、丁○○連帶負擔。
本判決於原告以新台幣壹拾玖萬壹仟元為被告丙○○○、乙○○、丁○○供擔保後，
得假執行。
    事    實
甲、原告方面：
  一、聲明：除假執行擔保金額外，如主文所示。
  二、陳述：被告丙○○○以其餘被告為連帶保證人，於民國八十七年三月十六日向
      原告借用新台幣（下同）玖拾萬元，利息現按年息百分之十‧六三計算，借款
      期限為一年，自借款日至八十八年三月十六日止，嗣經展延一年至八十九年三
      月十六日止，並約定其逾期清償在六個月以內者，按上開利率百分之十，超過
      六個月者，按上開利率百分之二十計付違約金，詎被告丙○○○自九十年六月
      十六日即未依約繳付本息，本利迄未清償完畢，為此提起本件訴訟。又本件借
      款於八十九年三月十六日到期後，借款人丙○○○原應一次全部付清，但因借
      款人與原告協調，原告同意由其緩期、陸續清償，故自上開期日後，借款人就
      以不定期、不限數額方式繼續繳付利息。
  三、證據：提出借據暨授信約定書影本各一份、借款展期約定書影本一份、繳納明
      細查詢單一份、戶籍謄本四份為證。
乙、被告方面：
  一、聲明：原告之訴及其假執行之聲請均駁回。
  二、陳述：
  （一）被告丙○○○部分：本件上開借款，借款人雖有未按期繳付利息之情形，但
        現均已按期繳付利息。借款人於到期即八十九年三月十六日後，確有與原告
        協議，由借款人以不定期、不定額方式陸續清償。
  （二）被告乙○○、丁○○部分：因為都是本件借款之連帶保證人，所以有同意借
        款人與原告上開不定期、不定額方式陸續清償之約定。
  （三）被告庚○○、李育菁（原名劉李瓊霜）方面：本件係借款人丙○○○於八十
        七年三月十六日邀同被告為連帶保證人，保證契約期限為一年，須每年換約
        續保始生效力，然被告庚○○、李育菁已於八十九年三月間與原告終止保證
        人之責任，自毋庸負保證人之責任，且因被告庚○○、李育菁拒絕續為保證
        ，被告丙○○○即與原告達成協議，由借款人按三年清償上開借款，本件既
        有成立清償之新約，原告訴請被告庚○○、李育菁給付借款，即屬無據，
    理      由
一、本件原告主張被告丙○○○以其餘被告為連帶保證人，於民國八十七年三月十六
    日向原告借用新台幣（下同）玖拾萬元，利息現按年息百分之十‧六三計算，借
    款期限自借款日至八十八年三月十六日止，且因屆期借款人未如其清償，經原告
    與借款人及所有連帶保證人之同意，展延至八十九年三月十六日止，詎被告丙○○○未依約清償，自九十年六月十六日起即未依約繳付本息，尚積欠五十七萬一
    千七百二十八元之事實，已據提出借據暨授信約定書影本各一份、借款展期約定
    書影本一份、繳納明細查詢單一份、戶籍謄本四份為證，核屬相符，並為被告所
    不爭執，自堪信為真實。
二、按就定有期限之債務為保證者，如債權人允主債務人延期清償時，保證人除對於
    其延期已為同意外，不負保證責任，民法第七百五十五條定有明文。本件借款於
    八十九年三月十六日到期後，借款人丙○○○原應一次全部付清，但嗣因原告與
    借款人丙○○○人協調，同意由借款人緩期、陸續清償，故自到期日後，乃約定
    借款人得以不定期、不限數額方式繼續繳付利息之事實，已為原告及被告丙○○○所自承，且被告乙○○、丁○○並到場自陳同意借款人林張美足與原告所為上
    開不定期、不定額方式陸續清償之約定等情無訛，惟被告庚○○、李育菁則以本
    件借款於八十九年三月十六日到期後，被告庚○○、李育菁已拒絕續為保證，且
    不同意被告張林美與原告所達成之上開不定期、不定額清償之約定，本件既有成
    立清償之新約，原告訴請被告庚○○、李育菁給付借款，即屬無據等語置辯，經
    查：本件借款於八十九年三月十六日到期後，原告與被告丙○○○既另行約定，
    由借款人林張美足以不定期、不定額方式陸續清償，已見上述，核其性質自屬對
    於屆期之債務，允許借款人即主債務人延期清償甚明，而原告復未能舉證證明，
    被告庚○○、李育菁對於原告與借款人所為上開約定乙節，業已允許或同意其約
    定內容，則本件屆期應給付之債務，原告既與主債務人即丙○○○成立上開約定
    ，同意丙○○○以不定期、不定額之方式延期並分期清償，且其允許既未經連帶
    保證人即被告庚○○、李育菁之同意，依上開規定，被告庚○○、李育菁自毋庸
    再負保證責任。綜上，原告依連帶保證契約請求被告庚○○、李育菁負連帶保證
    責任，並應連帶給付如聲明所示之金額、利息及違約金，難認有據，應予駁回。
三、從而，原告依消費借貸及連帶保證契約請求被告丙○○○、乙○○、丁○○連帶
    給付借款五十七萬一千七百二十八元，並自九十年六月十六日起至清償日止，按
    年息百分之十‧六三計算之利息，並自九十年七月十七日起至清償日止，其逾期
    在六個月以內者，按上開利率百分之十，超過六個月者，按上開利率百分之二十
    計付違約金，為有理由，應予准許。
四、原告陳明願供擔保，請求宣告假執行，核無不合，爰酌定擔保金額准許之。
五、據上論結，本件原告之訴為一部有理由，一部無理由，依民事訴訟法第八十五條
    第二項、第三百九十條第二項，判決如主文。
中      華      民      國    九十      年      八      月      七      日
~B臺灣嘉義地方法院民事第二庭
~B    法  官  李文輝
右為正本係照原本作成
如對本判決上訴須於判決送達後廿日內向本院提出上訴狀
中      華      民      國    九十      年      八      月    十五      日
~B    書記官  楊福源


司法院資訊處製作；財團法人民間司法改革基金會備份。
